臺灣新北地方法院民事裁定
110年度消債更字第526號
聲  請  人  徐筠傑
代  理  人  黃紘勝律師
上列當事人依消費者債務清理條例聲請更生，本院裁定如下：
    主  文
聲請人徐筠傑自中華民國一一一年二月十八日上午十時起開始更
生程序。
命司法事務官進行本件更生程序。
    理  由
一、按債務人不能清償債務或有不能清償之虞者，得依本條例所
    定更生或清算程序，清理其債務。債務人無擔保或無優先權
    之債務總額未逾新臺幣1,200 萬元者，於法院裁定開始清算
    程序或宣告破產前，得向法院聲請更生。債務人對於金融機
    構負債務者，在聲請更生或清算前，應向最大債權金融機構
    請求協商債務清償方案，或向其住、居所地之法院或鄉、鎮
    、市、區調解委員會聲請債務清理之調解。消費者債務清理
    條例（下稱消債條例）第3 條、第42條第1 項、第151 條第
    1 項定有明文。次按法院開始更生程序之裁定，應載明其年
    、月、日、時，並即時發生效力。法院裁定開始更生或清算
    程序後，得命司法事務官進行更生或清算程序。消債條例第
    45 條 第1 項、第16條第1 項前段定有明文。又消債條例第
    3 條所謂「不能清償債務或有不能清償之虞」者，係指債務
    人欠缺清償能力，且對於已屆清償期，或已受請求債務之全
    部或主要債務，客觀上可預見處於通常且繼續的不能清償之
    狀態而言，方符合消債條例為使不幸陷入經濟困境之人得以
    清理債務、重建生活，並在債務清理過程中能保有符合人性
    尊嚴之最低基本生活目的，合先敘明。
二、本件聲請意旨略以：聲請人名下雖有田賦、土地計18筆、商
    業保單2 筆，但其價值總額加上每個月之收入，仍不足清償
    總額高達新臺幣（下同）4,458,742 元之債務，自具有不能
    清償債務之情事，消債條例施行後，曾向住、居所地之法院
    聲請債務清理之調解，惟因故調解不成立，而其無擔保或無
    優先權之債務總額未逾1,200 萬元，復未經法院裁定開始清
    算程序或宣告破產，依法自得聲請更生程序，懇請裁定開始
    更生俾早日清償債務等語。
三、經查：
　㈠聲請人於消債條例施行後，曾向住、居所地之本院聲請調解
    不成立，積欠之債務總額復未逾1,200萬元等情，經調取本
    院110 年度司消債調字第576 號卷核閱無訛，並有財團法人
    金融聯合徵信中心債權人清冊在卷可稽，且於聲請更生前一
    日回溯5 年內未從事營業活動，亦未經法院裁定開始清算程
    序或宣告破產，故聲請人所為本件更生聲請是否准許，即應
    審究其現況是否確實具有不能清償債務或有不能清償之虞等
    情事而定，合先敘明。
　㈡查聲請人表示其受僱於水餃攤擔任員工，工作時間自上午8時
    30分至晚間7 時30分，每月薪資約11,000元等情，雖無國稅
    局之繳稅紀錄或提出其他足證其收入之文件或單據為佐，但
    其任職之水餃攤老闆既已具狀說明其營收及聘僱聲請人之緣
    由（見本院卷第87頁），就聲請人所稱擔任之職業及月收入
    之主張，應足採信，若加計身障補助每月5,065 元、中低收
    入補助每月4,500 元等，有中低收入戶資格證明、郵局轉帳
    紀錄在卷可稽，堪信其每月可得收入約20,565元（計算式：
    11,000＋5,065＋4,500）；另聲請人表示每月必須支出生活開
    銷5,529元（包括手機費999 元、膳食費3,300 元、醫療費2
    30 元、醫療用品費600 元、網路及有線電視費400元）及扶
    養費6,249 元（包括交通費1,950 元、手機費699元、膳食
    費3,600 元）部分，業提出戶籍謄本為佐，並已盡相當之釋
    明，且核較消債條例第64之2 條所定債務人個人必要生活費
    用數額為節省，未逾一般人生活開銷之程度，應為可採。準
    此，衡酌以聲請人每月可得收入，扣除每月必要支出後，帳
    面上雖可餘裕8,787 元（計算式：20,565－11,778），但考
    量聲請人名下不動產、保單之價值，及其每月收入及支出狀
    況，較之被請求清償之債務總額，客觀上應可預見係處於通
    常且繼續不能清償之狀態，自合於「不能清償債務或有不能
    清償之虞」之要件。
  ㈢從而，本院衡酌聲請人之經濟狀況，既符合有不能清償債務
    之情事，且無擔保或無優先權之債務總額未逾1,200 萬元，
    復查無聲請人有消債條例第6 條第3 項、第8 條或第46條各
    款所定駁回更生聲請之事由存在，本件更生聲請，應屬有據
    ，爰依首開條文規定，命由司法事務官進行本件更生程序，
    裁定如主文。
四、更生程序開始後，聲請人所提之更生方案，仍須由債權人會
    議可決，或由法院裁定認可後方能實行，倘更生方案未能經
    債權人會議可決或經法院裁定認可，將依消債條例第61條規
    定，開始清算程序，此恐非有利於聲請人，請斟酌以最大還
    款誠意，擬定足為債權人接受，或足供法院認為公允之更生
    方案，俾免更生程序進行至應行清算之程度，附此敘明。
中    華    民    國    111   年     2    月     18   日
                  民事第六庭  法  官  宋家瑋
上為正本係照原本作成。
本件不得抗告。
本裁定已於111年2月18日時公告。
中    華    民    國    111   年     2    月     18   日
                              書記官  洪愷翎